---
title: "Практическое задание 5"
output:
  pdf_document: default
  html_document:
    df_print: paged
header-includes:
- \usepackage[russian]{babel}
- \usepackage{hyperref}
- \hypersetup{ colorlinks = true, urlcolor = blue}
---

1. Загрузите данные из файла `mtcars.csv`.

* Для показателя «коробка передач» (столбец `am`) постройте столбчатую диаграмму. Добавьте заголовок, измените цвет всех столбцов, добавьте названия горизонтальной и вертикальной осей.

* Для показателя «число лошадиных сил» (столбец `hp`) постройте гистограмму. Добавьте заголовок, измените цвет заливки, добавьте подпись к горизонтальной оси.

```{r}
cars.df <- read.csv("mtcars.csv")
View(cars.df)

barplot(table(cars.df$am)
        , main = 'Количество коробки передач'
        , col = 'lightblue'
        , xlab = 'Тип коробки передач'
        , ylab = 'Кол-во')


hist(cars.df$hp
     , main = 'Распределение лошадиных сил'
     , col = 'lightgreen'
     , xlab = 'Лошадиные силы')

```


2. Постройте круговую диаграмму для распределения фирм по секторам из текущего урока и усовершенствуйте ее: добавьте заголовок S&P 500, поменяйте цвета так, чтобы они явно отличались друг от друга на диаграмме, вместо названий секторов на диаграмме поставьте проценты, которые каждый тип компании составляет от общего числа компаний (аргумент `labels`), а также легенду с соответствием цветов на графике секторам. 

График должен выглядеть примерно так: 

\begin{figure}[ht!]
\includegraphics{pie.png}
\end{figure}

**Подсказки:** 

1. Код для создания подписей с процентами такой. Достаточно взять таблицу с частотами, которую мы уже видели, поделить все частоты в ней на сумму значений и умножить на 100:

```{r, eval=FALSE}
perc <- table(dat$Sector)/sum(table(dat$Sector)) * 100
perc
```

Теперь мы можем округлить все значения до второго знака после запятой и доклеить к полученным значениям символ процента с помощью функции `paste()`:

```{r, eval=FALSE}
perc_round <- round(perc, 2)

# sep="" для того, чтобы между числами и процентами не было пробела
perc_labs <- paste(perc_round, "%", sep="")
perc_labs
```

2. Вектор с названиями секторов можно получить так: `names(perc_round)`.

3. Для добавления подписей с процентами вместо названий секторов в функцию `pie()` нужно добавить аргумент `labels` и вписать туда вектор с процентами, созданный выше. 

Для добавления легенды сразу после кода с самой диаграммой необходимо исполнить строку вида:

```{r, eval=FALSE}
legend(x=-1.2, y=-0.8, labs, cex = 0.7, 
       fill = colors, ncol=3, bty="n")
```

где первые два аргумента – положение легенды на графике, `labs` – вектор с названиями секторов, `fill` – вектор используемых для заливки диаграммы цветов, `ncol` - число столбцов в легенде, `bty` – тип границы у легенды (здесь `n` - нет границы). При необходимости запросите help для функции `legend()`.


```{r}
dat <- read.csv('financials.csv')
View(dat)
persent <- round(table(dat$Sector) / sum(table(dat$Sector)) * 100, 2)
per_lebels <- paste(persent, '%', sep='')
plot_colors <- c(blues9)


pdf('rplot.pdf')
dev.copy(pdf, 'rplot.pdf')

plot <- pie(table(dat$Sector)
    , main = 'S&P 500'
    , col = plot_colors
    , labels = per_lebels)

legend(x=-1.2, y=-0.8, names(persent), cex = 0.7, 
       fill = plot_colors, ncol=3, bty="n")



```

